【裁判字號】    99,上易,600
【裁判日期】    990511
【裁判案由】    竊盜
【裁判全文】
臺灣高等法院刑事判決                 99年度上易字第600號
上  訴  人  台灣新竹地方法院檢察署檢察官
被      告  甲○○
選任辯護人  李晉安律師
上列上訴人因被告竊盜案件，不服台灣新竹地方法院九十八年度
審易字第五八八號，中華民國九十八年十一月二十七日第一審判
決（起訴案號：台灣新竹地方法院檢察署九十八年度偵字第二三
一四號），提起上訴，本院判決如下：
    主  文
上訴駁回。
    事  實
一、甲○○係新竹縣竹東鎮○○路一二一巷三六之一號「智洋有
    限公司」回收廠之負責人，彭元輔（業經原審判決確定）係
    址設新竹縣湖口鄉○○○路二二號遠茂光電科技股份有限公
    司（下稱遠茂公司）光北廠之工程師，劉仰堯（業經原審判
    決確定）係生活保全股份有限公司所僱用並派遣至遠茂公司
    擔任駐衛警工作之人員。於民國九十八年一月間，彭元輔因
    遠茂公司實施無薪假及未發予員工年終獎金，加上其尚有負
    債且年關將近缺錢花用等原因，遂向甲○○提議乘遠茂公司
    於春節期間進行歲休，除值班警衛外無人看守之際，竊取遠
    茂公司所生產之「銀靶」進行變賣；其二人合意後遂邀友人
    劉仰堯、張乾奎、朱明龍（上揭三人業經原審判決確定）三
    人結夥參與行竊，並擇定於劉仰堯值班之日行竊。嗣甲○○
    、彭元輔、劉仰堯、張乾奎、朱明龍即共同基於意圖為自己
    不法所有之竊盜犯意聯絡及行為分擔，先由彭元輔負責行竊
    路線之規劃，並於九十八年一月二十三日晚上九時五分許，
    由朱明龍駕駛車牌號碼ＬＡ－一九一九LA號自小客車搭載甲
    ○○、彭元輔、張乾奎前往遠茂公司，由劉仰堯打開遠茂公
    司光北廠之側門供甲○○、彭元輔、張乾奎、朱明龍等人進
    入，並負責廠區狀況聯絡及把風，嗣甲○○、張乾奎旋將遠
    茂公司設置之監視器轉向，致使固定監視器之支架損壞而不
    堪使用（毀損部分由原審另行審結），再由彭元輔依其規劃
    之行竊路線帶領甲○○、張乾奎、朱明龍等人前往放置「銀
    靶」之地點，復由張乾奎持甲○○所有之客觀上足對人之生
    命、身體、安全構成威脅，具有危險性，而可供兇器使用之
    一字起子（未扣案）撬開廠區之機房大門，其後甲○○遂以
    繩索（未扣案）垂吊方式垂降進入置放「銀靶」之會客室內
    ，旋將其所有置放在背包中客觀上足對人之生命、身體、安
    全構成威脅，具有危險性，而可供兇器使用之油壓剪（未扣
    案）取出，將鐵櫃外之鐵鍊剪斷（毀損部分由原審另行審結
    ）並竊取置放在內之「銀靶」，並將「銀靶」置放在背包內
    由彭元輔、張乾奎、朱明龍垂吊上樓，共計竊取銀靶七十三
    片。得手後，甲○○、彭元輔、張乾奎、朱明龍即另以麻袋
    （未扣案）裝載「銀靶」並以接力方式搬運至廠區後方之圍
    牆，將其往圍牆外拋丟後，甲○○、彭元輔、張乾奎、朱明
    龍旋即攀爬圍牆，致使圍牆上方之鐵絲網遭壓垮（毀損部分
    由原審另行審結），而後駕車離去。嗣由甲○○於同年二月
    五日上午十時三十分許，在國道一號公路南坎交流道附近之
    愛買量販店前，以新臺幣（下同）一百四十七萬元之代價將
    竊得之「銀靶」販賣給姓名年籍均不詳之成年男子「李先生
    」，除由甲○○自己拿得贓款三十一萬元外，並將贓款朋分
    予彭元輔、劉仰堯、張乾奎、朱明龍各十七萬元、二十五萬
    元、十七萬元、五萬元，其餘之五十二萬元則再委由甲○○
    投資開設便利商店之用，其後在彭元輔、劉仰堯、甲○○身
    上各扣得其花用剩餘之贓款四千元、十萬元、三十一萬元。
二、案經遠茂公司訴由新竹縣政府警察局竹北分局報告臺灣新竹
    地方法院檢察署檢察官偵查起訴。
    理  由
壹、程序方面：
    按被告以外之人於審判外之言詞或書面陳述，除法律有規定
    者外，不得作為證據；又被告以外之人於審判外之陳述，雖
    不符合同法第一百五十九條之一至第一百五十九條之四之規
    定，但經當事人於審判程序同意作為證據，法院審酌該言詞
    陳述或書面陳述作成時之情況，認為適當者，亦得為證據。
    當事人、代理人或辯護人於法院調查證據時，知有第一百五
    十九條第一項不得為證據之情形，而未於言詞辯論終結前聲
    明異議者，視為有前項之同意，刑事訴訟法第一百五十九條
    第一項及第一百五十九條之五分別定有明文。本判決下列所
    引用之各該被告以外之人於審判外之陳述（包含書面陳述）
    ，雖屬傳聞證據，惟當事人於本院審判期日中表示同意作為
    證據方法而不予爭執，本院審酌上開證據資料製作時之情況
    ，尚無違法不當及證明力明顯過低之瑕疵，亦認為以之作為
    證據應屬適當。揆諸前開規定，爰依刑事訴訟法第一百五十
    九條之五規定，認前揭證據資料均有證據能力，先予敘明。
貳、實體方面：
一、上揭事實，迭據被告甲○○於偵查、原審及本院審理時均坦
    承不諱（見偵卷第二三六、二三七、二五五、二五六頁，原
    審第三六頁反面、四九頁反面、五二至五四頁反面，本院卷
    第三五頁），核與同案被告彭元輔、劉仰堯、張乾奎、朱明
    龍於偵查及原審之陳述（見偵卷第二三六至二三八、二五四
    至二五六頁，原審卷第三六頁反面、四九頁反面、五三至五
    四頁）；證人即告訴人遠茂公司之告訴代理人林合倉、張堂
    永於警詢、偵查指述（見偵卷第一０七至一一一、二五四頁
    ）；證人鮑加於警詢之證述（見偵卷第九七至九九頁）相符
    。復有遠茂公司光北廠九十八年一月二十三日遭竊損失數量
    統計表一份、新竹縣政府警察局竹北分局搜索扣押筆錄二份
    、搜索筆錄二份、扣押物品目錄表三份、新竹縣政府警察局
    竹北分局新工派出所受理刑事案件報案三聯單一紙、000
    00000000號行動電話申用人查詢資料表及九十八年
    一月二十三、二十四日通聯紀錄各一份、同案被告劉仰堯持
    用之00000000000號行動電話九十八年一月二十
    三、二十四日通聯紀錄一份、案發現場暨蒐證照片二十二張
    、同案被告劉仰堯現場模擬行竊路線照片三張、遠茂公司光
    北廠平面圖二張等在卷可佐（見偵卷第一三八至一四０、二
    六至二九、四三至四六、七二至七四、八九至九二、二五九
    、一五九至一六一、一五三至一五四、六三、六四、一二七
    至一三七、九六、一四二、一四三頁）。本件事證明確，被
    告犯行堪以認定，自應依法論科。
二、核被告所為係犯刑法第三百二十一條第一項第二款、第三款
    、第四款之加重竊盜罪。被告與同案被告彭元輔、劉仰堯、
    張乾奎、朱明龍五人之間就上開之罪，有犯意聯絡及行為分
    擔，為共同正犯。
三、原審經詳細調查，以被告罪證明確，適用上揭規定，並審酌
    被告有酒後駕車公共危險之前科紀錄，對財物之取得竟不謀
    以己力而獲取之，顯不尊重他人財產權益，犯罪動機、目的
    、行竊之手段、對告訴人遠茂公司所造成之損害程度非輕，
    暨其之智識程度、生活狀況，並念其犯罪後坦承犯行，態度
    良好，且就毀損部分已賠償告訴人等一切情狀，量處有期徒
    刑六月，並諭知易科罰金之折算標準。核原審認事用法並無
    不合，量刑亦屬允當。公訴人以原審量刑過輕為由，請求撤
    銷改判；惟原審就本案共犯均量處有期徒刑六月，且其餘共
    犯均諭知緩刑，是原審就被告之量刑，並未失之過輕，故檢
    察官之上訴，為無理由，應予駁回。
據上論斷，應依刑事訴訟法第三百六十八條，判決如主文。
本案經檢察官邱美育到庭執行職務。
中    華    民    國    99    年    5     月    11    日
                  刑事第十七庭  審判長法  官 王聰明
                                      法  官 陳世宗
                                      法  官 陳憲裕
以上正本證明與原本無異。
不得上訴。
                                      書記官 張玉如
中    華    民    國    99    年    5     月    12    日
附錄：本案論罪科刑法條全文
刑法第三百二十一條第一項：
（加重竊盜罪）
犯竊盜罪而有左列情形之一者，處 6 月以上、 5 年以下有期徒
刑：
一、於夜間侵入住宅或有人居住之建築物、船艦或隱匿其內而犯
    之者。
二、毀越門扇、牆垣或其他安全設備而犯之者。
三、攜帶兇器而犯之者。
四、結夥三人以上而犯之者。
五、乘火災、水災或其他災害之際而犯之者。
六、在車站或埠頭而犯之者。

司法院資訊處製作；財團法人民間司法改革基金會備份。
